臺灣新北地方法院民事裁定
110年度國簡上字第3號
上  訴  人  李自強  
被上訴人    金融監督管理委員會保險局

法定代理人  施瓊華  
訴訟代理人  施汎泉律師
            羅婉菱律師
            盧于聖律師
上列當事人間請求國家賠償等事件，上訴人對於中華民國110年3
月17日本院板橋簡易庭109年度板國簡字第14號第一審判決提起
上訴，本院裁定如下：
    主  文
本件訴訟標的價額核定為新臺幣壹佰貳拾伍萬肆仟元。
上訴人應於收受本裁定正本五日內，補繳第一審裁判費新臺幣壹
萬貳仟肆佰柒拾肆元、第二審裁判費新臺幣壹萬捌仟柒佰壹拾壹
元，逾期未補正，即駁回其上訴。
    理  由
一、按向第二審法院上訴，應依民事訴訟法第77條之16第1項規
    定繳納裁判費，此為必須具備之程式；上訴不合法者，第二
    審法院應以裁定駁回之。但其情形可以補正者，審判長應定
    期間先命補正，民事訴訟法第444條第1項定有明文。
二、上訴人主張：上訴人於民國84年2月21日向中央人壽保險股
    份有限公司（後改制為臺銀人壽保險股份有限公司，下稱臺
    銀人壽）購買「中央人壽新住院醫療給付附約」（下稱系爭
    附約），臺銀人壽卻於88年1月擅自於系爭附約加註「精神
    病及精神分裂」為除外責任，而被上訴人亦未盡其監督、管
    理、審查及稽核之責任，竟核准臺銀人壽銷售，造成上訴人
    受有未能向臺銀人壽請領保險給付之損害，爰依國家賠償法
    第2條第2項之規定提起本訴等語，並聲明：㈠請求本院將財
    政部88年1月22日台財保第000000000號函核准於臺銀人壽發
    行銷售之系爭附約，回復原狀為「財政部86年9月19日台財
    保第000000000號函核定『住院醫療費用保險單示範條款』之
    相關核定內容規範。該示範條款於除外責任之條款內容無『
    精神病及精神分裂』字樣」。㈡被上訴人應給付上訴人新臺幣
    （下同）9萬6000元，及自各理賠案件請求之日起至清償日
    止，按年息10％計算之違約延遲利息。原審判決上訴人敗訴
    ，上訴人不服，提起上訴。
三、經查，上訴人聲明第一項為請求回復原狀，所請求事項非對
    親屬關係及身分上之權利有所主張，應屬財產權訴訟，則該
    部分之訴訟標的價額，應以上訴人所獲利益為準（民事訴訟
    法第77條之1第2項參照）；上訴人就上開回復原狀所獲利益
    ，應係其得據重新核定後之系爭附約向臺銀人壽申請保險給
    付數額即125萬4000元（見簡上卷一第356頁、卷二第12頁）
    ，是該部分之訴訟標的價額應以125萬4000元為定。而上訴
    人聲明第二項為請求被上訴人給付9萬6000元及遲延利息，
    訴訟標的金額為9萬6000元，此部分之請求乃係上訴人未能
    請領臺銀人壽保險給付之損害之一部，核與其聲明第一項之
    訴訟經濟目的一致，屬相互競合關係，依民事訴訟法第77條
    之2第1項規定，應依二者價額最高者定之。準此，本件訴訟
    標的價額核定為125萬4000元，應徵收第一審裁判費1萬3474
    元、第二審裁判費2萬0211元。然上訴人僅繳納第一審裁判
    費1000元，尚不足1萬2474元、繳納第二審裁判費1500元，
    尚不足1萬8711元（見原審卷第5頁、簡上卷一第7頁），茲
    限上訴人於收受本裁定正本5日內，如數逕向本院補繳，逾
    期未補繳，即駁回其上訴，特此裁定。
中　　華　　民　　國　　111 　年　　3 　　月　　2 　　日
                  民事第二庭  審判長法　官  黃若美
　　　　　　　　　
　　　　　　　　　                  法  官　宋泓璟
　　　　　　　　　
　　　　　　　　　                  法  官  楊雅萍
以上正本係照原本作成。
本件裁定不得再抗告。
中　　華　　民　　國　　111 　年　　3 　　月　　3 　　日
                        　　　　　　書記官　蘇  泠